# 非流动性资产转让

提问人：guoji2020 时间：2021-07-07 12:33:09
陈老师您好
新收入准则实施后，对于固定资产，无形资产、等资产的转让在确定终止确认时点及计量对价的时候要按照新收入准则计量。我想问的是，在这之前，固定资产及无形资产的转让的对价是按照退出价格计量的吗

回答人：chenyiwei
在新收入准则生效前，固定资产、无形资产等准则中都有对资产处置如何进行会计处理的规定。其中对于对价如何确定没有详细表述。执行新收入准则下，应依据新收入准则规定确定的合同价格分摊到单项履约义务的金额作为处置价格。